臺灣桃園地方法院刑事判決　　　　　 110年度交簡上字第46號
上　訴　人
即　被　告　呂紹堃



選任辯護人　王奕仁律師（法扶律師）
上列上訴人即被告因公共危險案件，不服本院中華民國109 年12
月18日109 年度桃交簡4154號第一審簡易判決（聲請簡易判決處
刑案號：109 年度速偵字第5800號）提起上訴，本院管轄之第二
審合議庭判決如下：
    主  文
上訴駁回。
    事實及理由
一、本案經本院審理結果，認原審以被告呂紹堃所為，係犯刑法
    第185 條之3 第1 項第1 款駕駛動力交通工具而吐氣所含酒
    精濃度達每公升零點25毫克以上之罪，事證明確，並審酌被
    告服用酒類後，於民國109 年10月6 日下午1 時13分許不能
    安全駕駛之情形下，竟貿然騎乘普通重型機車上路，嚴重危
    及交通安全，缺乏尊重其他用路人生命、財產安全之觀念，
    後因行經桃園市龜山區中興路與中華街口，為警攔檢，並同
    日下午1 時28分許測得被告吐氣所含酒精濃度達每公升0.33
    毫克，所為應予非難；惟念其於警詢自述為高中畢業學歷之
    智識程度、家境勉持之生活經濟狀況等一切情況，量處有期
    徒刑2 月，如易科罰金，以新臺幣（下同）1,000 元折算1
    日，核其認事用法，俱無違誤，量刑亦甚允洽，應予維持，
    並引用第一審判決書記載之事實、證據及理由（如附件原審
    判決書）。
二、上訴人即被告上訴意旨略以：被告於偵查及原審理中均坦承
    犯行，犯後態度良好，且為初犯，車速不快，亦未造成事故
    ，酒測值僅為吐氣所含酒精濃度達每公升0.33毫克，犯罪情
    節顯非重大，又被告領有身心障礙手冊，並罹患顴骨、眼眶
    骨折、複視等疾病，無法工作而經濟陷入困頓，生活狀況非
    佳，而原審未審酌此等情狀，判處被告有期徒刑2 月，亦未
    予以緩刑，顯有違罪刑相當，是請求審酌前開情狀，並依刑
    法第74條第1 項之規定，予以被告緩刑之宣告，倘認不足達
    預防再犯之效，併得依同條第2 項之規定，命被告履行相當
    行為之條件，以使被告改善更新。
三、按關於刑之量定及緩刑之宣告，係實體法上賦予法院得為自
    由裁量之事項，倘其未有逾越法律所規定之範圍，或濫用其
    權限，即不得任意指摘為違法，最高法院72年台上字第6696
    號原判例、75年台上字第7033號原判例、85年度台上字第24
    46號判決意旨參照。復按量刑輕重屬實體法賦予法院之自由
    裁量權，此等職權之行使，在求具體個案不同情節之妥適，
    倘法院於量刑時，已以行為人之責任為基礎，並斟酌刑法第
    57條各款所列情狀，而未逾越法定範圍，又無明顯濫權情形
    ，即不得任意指為違法，最高法院101年度台上字第1250號
    判決意旨參照。經查：
（一）本案被告駕駛動力交通工具而吐氣所含酒精濃度達每公升
      零點25毫克以上之證據及理由，業經原審敘明綦詳，是原
      審認事用法俱無違誤，況刑法第185 條之3 第1 項第1 款
      之罪之法定刑，為2 年以下有期徒刑，得併科20萬元以下
      罰金，復依刑法第33條第3 款之規定，主刑為有期徒刑者
      ，最低為有期徒刑2 月以上，故原審量處有期徒刑2 月，
      已屬法定最低刑度，另揆諸全卷事證，亦無任何積極證據
      足認原審於參酌被告之犯罪情狀、智識程度、經濟狀況等
      各項量刑因素後所諭知有期徒刑2 個月，如易科罰金，以
      新臺幣1,000 元折算1 日之刑度，其裁量權行使有何違法
      或不當之處。
（二）再者，被告上訴主張應受緩刑宣告，惟法院宣告緩刑，係
      以認所宣告之刑以暫不執行為適當為前提，並就被告有無
      再犯之虞，及能否經此科刑之教訓後，當知所警惕而策其
      自新等各情，加以審酌裁量。而飲酒後不得駕駛動力交通
      工具之規定，迭經政府反覆宣導，尤其社會上酒後駕車肇
      事致人死、傷之事件，更經新聞媒體多次報導，立法院因
      酒駕行為之社會危害性甚大，迭次修法加重其法定刑度，
      詎被告非僅在飲酒後吐氣所含酒精濃度已達每公升零點25
      毫克以上而仍駕駛動力交通工具，於本院審理中復自承：
      「（問：依照你所說的，你的視力不好，有複視的情況，
      你又有身心障礙手冊，為何你不但騎車上路，你還酒駕？
      ）因為當時我是矇著一隻眼睛，又是用單眼看，因為我兩
      眼不能對焦，我就矇著左眼就這樣子。」（見本院110 年
      度交簡上字第46號卷第90頁），而顯有無視本身駕駛行為
      之妥當性且輕忽用路人安全之心態，是難認被告就其所犯
      上開駕駛動力交通工具而吐氣所含酒精濃度達每公升零點
      25毫克以上之罪，有何經刑之宣告後，即已知所警惕、信
      無再犯之虞，而可認其刑之宣告以暫不執行為適當，故宜
      為緩刑諭知之情，是被告上訴主張應受緩刑宣告云云，亦
      屬無據。
四、綜上所述，原審認事用法，俱無違誤，量刑亦甚妥適，上訴
    人即被告猶執前詞置辯，並無理由，其上訴應予駁回。
據上論斷，應依刑事訴訟法第455 條之1 第1 項、第3 項、第36
8 條、第373 條，判決如主文。
據上論斷，應依刑事訴訟法第455條之1第1項、第3項、第368條
、第373條，判決如主文。
本案經檢察官施韋銘到庭執行職務，檢察官鄭皓文聲請簡易判決
處刑。
中    華    民    國   110    年    11    月    17    日
                  刑事第十六庭審判長法  官  林蕙芳
                                    法  官  鄧瑋琪
                                    法  官  呂宜臻
以上正本證明與原本無異。
不得上訴。
                                    書記官  陳忠順
中    華    民    國   110    年    11    月    18    日
┌──┐
│附件│
└──┘
臺灣桃園地方法院刑事簡易判決    109年度桃交簡字第4154號
聲  請  人  臺灣桃園地方檢察署檢察官
被      告  呂紹堃  男  （民國00年0月0日生）
                    身分證統一編號：Z000000000號
                    住桃園市○○區○○○路00號
                    居桃園市○○區○○○路00號2樓
上列被告因公共危險案件，經檢察官聲請以簡易判決處刑（109
年度速偵字第5800號），本院判決如下：
    主      文
呂紹堃駕駛動力交通工具而吐氣所含酒精濃度達每公升零點二五
毫克以上，處有期徒刑貳月，如易科罰金，以新臺幣壹仟元折算
壹日。
    事實及理由
一、本件犯罪事實、證據均引用檢察官聲請簡易判決處刑書所載
    （如附件）。
二、核被告呂紹堃所為，係犯刑法第185 條之3 第1 項第1 款之
    服用酒類不能安全駕駛動力交通工具而駕駛罪。
三、審酌被告呂紹堃服用酒類後，於民國109 年10月6 日下午1
    時13分許不能安全駕駛之情形下，竟貿然騎乘普通重型機車
    上路，嚴重危及交通安全，缺乏尊重其他用路人生命、財產
    安全之觀念，後因行經桃園市龜山區中興路與中華街口，為
    警攔檢，並同日下午1 時28分許測得被告吐氣所含酒精濃度
    達每公升0.33毫克，所為應予非難；惟念其於警詢自述為高
    中畢業學歷之智識程度、家境勉持之生活經濟狀況（見速偵
    卷第11頁）等一切情況，量處如主文所示之刑，並諭知易科
    罰金之折算標準。
四、依刑事訴訟法第449 條第1 項前段、第3 項、第454 條第2
    項，刑法第185 條之3 第1 項第1 款、第41條第1 項前段，
    刑法施行法第1 條之1 第1 項，逕以簡易判決處如主文所示
    之刑。
五、如不服本判決，得於判決書送達之翌日起20日內，以書狀敘
    述理由（須附繕本），向本院合議庭提起上訴。
本案經檢察官鄭皓文聲請以簡易判決處刑。
中    華    民    國   109    年    12    月    18    日
                  刑事第三庭    法  官  蔡政佑
以上正本證明與原本無異。
如不服本判決，應於判決送達後20日內向本院提出上訴狀（應附
繕本）。
                                書記官  吳錫屏
中    華    民    國   109    年    12    月    21    日
 
附錄本案論罪科刑法條全文：
中華民國刑法第185 條之3
駕駛動力交通工具而有下列情形之一者，處2 年以下有期徒刑，
得併科20萬元以下罰金：
一、吐氣所含酒精濃度達每公升0.25毫克或血液中酒精濃度達百
    分之0.05以上。
二、有前款以外之其他情事足認服用酒類或其他相類之物，致不
    能安全駕駛。
三、服用毒品、麻醉藥品或其他相類之物，致不能安全駕駛。
因而致人於死者，處3 年以上10年以下有期徒刑；致重傷者，處
1 年以上7 年以下有期徒刑。
曾犯本條或陸海空軍刑法第五十四條之罪，經有罪判決確定或經
緩起訴處分確定，於五年內再犯第一項之罪因而致人於死者，處
無期徒刑或五年以上有期徒刑；致重傷者，處三年以上十年以下
有期徒刑。
　
刑法施行法第1 條之1 第1 項規定：
中華民國94年1 月7 日刑法修正施行後，刑法分則編所定罰金之
貨幣單位為新臺幣。
　
附件：臺灣桃園地方檢察署檢察官聲請簡易判決處刑書
                                   109年度速偵字第5800號
    被      告  呂紹堃  男  42歲（民國00年0 月0 日生）
                        住桃園市○○區○○○路00號
                        居桃園市○○區○○○路00號2樓
                        國民身分證統一編號：Z000000000號
上列被告因公共危險案件，業經偵查終結，認為宜聲請以簡易判
決處刑，茲將犯罪事實及證據並所犯法條分敘如下：
        犯罪事實
一、呂紹堃自民國109 年10月6 日下午1 時10分許起至同日下午
    1 時13分許止，在桃園市○○區○○○路00號2 樓居處飲用
    高粱酒，明知飲酒後已達不得駕駛動力交通工具之程度，仍
    基於酒後駕駛動力交通工具之犯意，於同日下午1 時13分許
    ，自上揭居處騎乘車牌號碼000 —365 號普通重型機車離去
    。嗣於同日下午1 時15分許，行經桃園市龜山區中興路與中
    華街口為警攔檢，並於同日下午1 時28分許，測得其吐氣所
    含酒精濃度達每公升0.33毫克。
二、案經桃園市政府警察局龜山分局報告偵辦。
        證據並所犯法條
一、上揭犯罪事實，業據被告呂紹堃於警詢及偵訊中坦承不諱，
    復有酒精測試紀錄表及桃園市政府警察局舉發違反道路交通
    管理事件通知單在卷可稽，被告犯嫌堪以認定。
二、核被告所為，係犯刑法第185 條之3 第1 項第1 款之公共危
    險罪嫌。
三、依刑事訴訟法第451條第1項聲請逕以簡易判決處刑。
    此  致
臺灣桃園地方法院
中    華    民    國    109    年    10    月     7   日
                               檢  察  官  鄭皓文
本件證明與原本無異
中    華    民    國    109    年    10    月    23   日
                               書  記  官  朱依萍
附記事項：
本件係依刑事訴訟法簡易程序辦理，法院簡易庭得不傳喚被告、
輔佐人、告訴人、告發人等出庭即以簡易判決處刑；被告、被害
人、告訴人等對告訴乃論案件如已達成民事和解而要撤回告訴或
對非告訴乃論案件認有受傳喚到庭陳述意見之必要時，請即另以
書狀向簡易法庭陳述或請求傳訊。
所犯法條：
中華民國刑法第185條之3第1項第1款
駕駛動力交通工具而有下列情形之一者，處 2 年以下有期徒刑
，得併科 20 萬元以下罰金：
一、吐氣所含酒精濃度達每公升零點二五毫克或血液中酒精濃度
    達百分之零點零五以上。